---
title: "QUANTILE()"

lang: fr
categories:
  - aggrégation
---

La fonction **`quantile()`** permet de calculer les **quantiles** d’un ensemble de valeurs numériques. Un quantile est une valeur qui divise les données en segments égaux.

## Syntaxe

L'utilisation de la fonction se fait en fournissant un vecteur numérique ainsi qu’un vecteur de probabilités correspondant aux quantiles souhaités. Par défaut, la fonction retourne les quartiles (`0%, 25%, 50%, 75%, 100%`), mais il est possible de spécifier d’autres probabilités.

``` r
---
quantile(data$ma_variable) # Variable au format numeric uniquement !
---
```

## Exemple

### Exemple 1

Calculons les quartiles d’un ensemble de données :

``` r
---
quantile(c(10, 20, 30, 40, 50)) # Par défaut, les quartiles sont : 0%, 25%, 50%, 75%, 100%
---
```

```{r echo=FALSE}
quantile(c(10, 20, 30, 40, 50))
```

Essayons avec une probabilité différente, spécifié avec le pramètre `probs =` :

``` r
---
quantile(c(10, 20, 30, 40, 50), probs = 0.80) # Probabilité : 80%
---
```

```{r echo=FALSE}
quantile(c(10, 20, 30, 40, 50), probs = 0.80)
```

### Exemple 2
