---
title: "CBIND()"

lang: fr
categories:
  - manipulation
---

La fonction **`cbind()`** permet de combiner plusieurs vecteurs ou colonnes d’un dataframe en les accolant côte à côte. Elle est utile pour fusionner des données de manière horizontale. 

## Syntaxe

L’utilisation de cette fonction se fait en indiquant les objets à combiner :

``` r
---
cbind(dataframe1, dataframe2, ...)
---
```

## Exemple

### Exemple 1

Dans cet exemple, nous allons combiner deux vecteurs pour former une matrice :

``` r
---
vecteur1 <- c(1, 2, 3)
vecteur2 <- c(4, 5, 6)
matrice <- cbind(vecteur1, vecteur2)
print(matrice)
---
```

```{r echo = FALSE}
vecteur1 <- c(1, 2, 3)
vecteur2 <- c(4, 5, 6)
matrice <- cbind(vecteur1, vecteur2)
print(matrice)
```

### Exemple 2

On utilise maintenant `cbind` pour combiner deux datarfame :

``` r
---
df1 <- data.frame(A = c(1, 2), B = c("a", "b"))
df2 <- data.frame(A = c(3, 4), B = c("c", "d"))
resultat <- cbind(df1, df2)
print(resultat)
---
```

```{r echo = FALSE}
df1 <- data.frame(A = c(1, 2), B = c("w", "x"))
df2 <- data.frame(C = c(3, 4), D = c("y", "z"))
resultat <- cbind(df1, df2)
print(resultat)
```

Ici, les colonnes du second dataframe sont ajoutées au premier, tant que leurs taille est identique.