---
title: "RBIND()"

lang: fr
categories:
  - manipulation
---

La fonction **`rbind()`** permet de combiner des objets de type tableau (*matrices, data frames*) en ajoutant de nouvelles lignes. Elle est particulièrement utile pour empiler des jeux de données partageant les mêmes colonnes.

## Syntaxe

L’utilisation de cette fonction se fait en indiquant les objets à combiner :

``` r
---
rbind(dataframe1, dataframe2, ...)
---
```

Il est important que les objets aient le même nombre de colonnes et que leurs types soient compatibles, sinon une erreur se produira.

## Exemple

### Exemple 1

Dans ce premier exemple, nous allons utiliser la fonction `rbind()` pour empiler deux matrices ayant le même nombre de colonnes.

``` r
---
mat1 <- matrix(1:6, nrow = 2, ncol = 3) # De 1 à 6
mat2 <- matrix(7:12, nrow = 2, ncol = 3) # De 7 à 12
resultat <- rbind(mat1, mat2)
print(resultat)
---
```

```{r echo = FALSE}
mat1 <- matrix(1:6, nrow = 2, ncol = 3)
mat2 <- matrix(7:12, nrow = 2, ncol = 3)
resultat <- rbind(mat1, mat2)
print(resultat)
```

Cela produit une nouvelle matrice avec les lignes de `mat1` suivies de celles de `mat2`.

### Exemple 2

On utilise maintenant `rbind` pour combiner deux dataframe :

``` r
---
df1 <- data.frame(A = c(1, 2), B = c("a", "b"))
df2 <- data.frame(A = c(3, 4), B = c("c", "d"))
resultat <- rbind(df1, df2)
print(resultat)
---
```

```{r echo = FALSE}
df1 <- data.frame(A = c(1, 2), B = c("a", "b"))
df2 <- data.frame(A = c(3, 4), B = c("c", "d"))
resultat <- rbind(df1, df2)
print(resultat)
```

Ici, les lignes du second dataframe sont ajoutées au premier, tant que les colonnes sont identiques.




